# 报表披露的几个疑问！

提问人：zico9999 时间：2015-08-01 21:15:39
陈版：最近在报表及附注披露中有以下 2 个问题，望指导！ 1 、投资性房地产的折旧及摊销金额在现金流量间接法中的披露： PWC的意见：单独增加“投资性房地产折旧”行次，予以披露； 立信所：填列“其他”披露； 天职所：填列“固定资产折旧”行次披露； 我的意见：投资性房地产—房屋折旧列入“固定资产折旧”，投资性房地产—土地摊销列入“无形资产摊销”
2 、所得税费用的披露 本公司只有“坏账准备”导致的暂时性差异，且之前年度均未就此部分确认过递延所得税资产， 2014 年度末予以一次性确认。 会计账务上： 借：递延所得资产 100 万 所得税费用——当期所得税 500 万 贷：应交税费—应交所得税600 万
事务所附注中披露： 所得税费用： 其中：当期所得税费用 500 万 递延所得税费用 100 万 我认为不存在“递延所得税费用”100万！

回答人：chenyiwei
1 、无统一规定。如果投资性房地产的折旧和摊销金额较大的，建议在间接法中单独增设项目列报；影响不重大的，可以并入“固定资产折旧”项目，并改名为“固定资产与投资性房地产折旧”。 2 、当期所得税费用对应于“应交税费——企业所得税”的贷方发生额，如无其他特殊因素应为 600 万；同时确认的递延所得税资产增减变动对应于递延所得税费用，即－ 100 万。所以应当是当期所得税费用600 万、递延所得税费用－ 100 万。